臺灣雲林地方法院民事裁定
111年度港小調字第365號
聲  請  人
即  原  告  吳宇森
上列聲請人即原告與相對人即被告宋偉彰、魏台生、許志榮、蔡
元豪、黃國昇、小邱間請求損害賠償事件，本院裁定如下：
    主  文
原告應於本裁定送達後5日內，具狀補正起訴狀上本訴訟正確的
當事人、訴之聲明及原因事實，及釋明本件請求在法律上非顯無
理由之情形，並依被告人數檢附繕本。逾期未補正或補正不完全
，則駁回其訴。
    理  由
一、按當事人不得就已起訴之事件，於訴訟繫屬中，更行起訴；
    起訴不合程式或不備其他要件，或起訴違背第二百五十三條
    規定，或起訴基於惡意、不當目的或有重大過失，且事實上
    或法律上之主張欠缺合理依據者，法院應以裁定駁回之；依
    其所訴之事實，在法律上顯無理由者，法院得不經言詞辯論
    ，逕以判決駁回之。但其情形可以補正者，審判長均應定期
    間先命補正；前條第一項第八款，或第二項情形起訴基於惡
    意、不當目的或有重大過失者，法院得各處原告、法定代理
    人、訴訟代理人新臺幣十二萬元以下之罰鍰，民事訴訟法第
    253條、第249條第1項第6款、第7款及第8款、第2項第2款、
    第249條之1第1項定有明文。又小額訴訟事件之起訴，應以
    訴狀表明當事人及請求之原因事實，同法第436條之23準用
    第428條第1項、第244條第1項第1款及第2款亦有明文。所謂
    原因事實，指原告為訴訟上請求所根據之基礎事實，使法院
    得特定並確認本件審理範圍，而與其他事件區隔。是原告提
    起民事訴訟，如起訴狀未載明請求之原因事實者，即屬起訴
    不合程式，法院應定期間先命原告補正，若原告逾期不補正
    ，即應以裁定或判決駁回其訴。又如原告起訴已表明請求之
    原因事實，然依原告於訴狀內記載之事實，在法律上顯然不
    能獲得勝訴之判決者，其主張即欠缺實體法之正當性，法院
    可不再進行實質審理，逕依民事訴訟法第249條第2項規定，
    以其請求為無理由而予以判決駁回（最高法院108年度台上
    字第2246號判決意旨參照）。再所謂重大過失，係指一般人
    施以普通注意即可避免之訴訟上疏失，諸如：同一案件起訴
    未具訴訟要件，經裁定命補正而未補正，經裁定駁回後，又
    反覆起訴，再反覆遭到駁回；起訴未載明具體之原因事實，
    經裁定命補正後未補正，又再次反覆起訴，並遭以相同原因
    遭駁回；一般人均可知悉所訴無據或均可避免該訴訟上之疏
    失等。
二、聲請人即原告提起本件訴訟，起訴狀第1頁記載本件被告為
    宋偉彰，訴之聲明為被告應賠償原告新臺幣（下同）88,240
    元及利息，但同頁「事實及理由」欄位中卻又提到被告人魏
    台生，且關於請求金額之計算結果為61,580元，均與當事人
    欄及訴之聲明之記載不符，且起訴狀第1頁「事實及理由」
    欄位中先記載原告於民國111年2月28日遭人傷害，卻又記載
    110年8月6日、110年4月26日遭傷害等情節，其紛爭事實各
    有不同，本院已無從特定原告起訴之對象及原因事實，亦無
    法特定本件審理範圍。況關於前開原告於110年8月6日、110
    年4月26日遭傷害部分，業經本院以111年度港簡字第11號判
    決在案，原告如有不服，本得循上訴等法定程序以為救濟，
    如原告捨此不為，卻又就該等部分另起訴爭執，即有重複起
    訴之情形。再者，原告起訴狀第2頁另記載被告為許志榮、
    蔡元豪、黃國昇、小邱等人，又另記載訴之聲明為被告應賠
    償原告90,7802元及利息，均與起訴狀第1頁記載不同。其中
    「小邱」之姓名、地址及年籍資料不詳，本院無法知悉原告
    請求之對象；又依原告起訴狀第2頁所載「事實及理由」欄
    位，亦無從知悉原告請求被告賠償「房費3筆、計程車3筆、
    肯德雞、衝電、香菸、電子磅秤、買吃東西11筆、刷卡、精
    神慰撫金」等費用共907,802元之法律上依據，其主張欠缺
    一貫性，有依原告所訴之事實，在法律上顯無理由之情形，
    且本院無法自起訴狀特定本件紛爭事實為何，亦無從決定本
    件應適用小額、簡易或通常訴訟程序。
三、原告提起本件訴訟因有上述重複起訴、當事人、訴之聲明及
    原因事實不明等不合起訴程式，或訴訟顯無理由之情形，亦
    已足認其起訴有基於惡意、不當目的或有重大過失，且事實
    上或法律上之主張欠缺合理依據之情形，爰裁定命原告於5
    日內具狀補正起訴狀上本訴訟正確的當事人、訴之聲明及原
    因事實，及釋明本件請求在法律上非顯無理由之情形，並依
    被告人數檢附繕本。逾期未補正或補正不完全，則駁回其訴
    ，本院並將審酌民事訴訟法第249條之1規定，決定是否對原
    告處以12萬元以下之罰鍰。
中　　華　　民　　國　　111 　年　　9 　　月　　22　　日
                  北港簡易庭      法  官  詹皇輝
以上正本係照原本作成。
本件不得抗告。
中　　華　　民　　國　　111 　年　　9 　　月　　22　　日
                                  書記官  伍幸怡